【裁判字號】    98,消債更,339
【裁判日期】    990311
【裁判案由】    更生事件
【裁判全文】
臺灣板橋地方法院民事裁定           98年度消債更字第339號
聲請人  甲○○
代理人  李淵聯律師
上列當事人依消費者債務清理條例聲請更生事件，本院裁定如下
：
    主  文
債務人甲○○自中華民國九十九年三月十一日下午四時起開始更
生程序。
命司法事務官進行本件更生程序。
    理  由
一、按法院開始更生程序之裁定，應載明其年、月、日、時，並
    即時發生效力；法院裁定開始更生或清算程序後，得命司法
    事務官進行更生或清算程序。消費者債務清理條例第45條第
    1 項、第16條第1 項前段分別定有明文。
二、本件聲請意旨略以：其積欠金融機構債務共新臺幣（下同）
    774,229 元，於消費者債務清理條例施行前，曾於民國95
    年9 月間，參加中華民國銀行公會會員辦理消費金融案件無
    擔保債務協商機制，與最大債權金融機構國泰世華商業銀行
    股份有限公司成立協商，約定自95年8 月起，分94期，利率
    10.00%，每月繳納15,665元至清償完畢為止，惟聲請人自98
    年1 月間起，因公司受大環境不景氣影響，被調降為臨時司
    機，每月收入從約42,000元減少為18,000元，扣除每月依協
    商條件應清償之金額後，無法維持聲請人及子女最低基本生
    活，依目前收入顯無法負擔，因不得已而於98年7 月間毀諾
    ，實有不可歸責於己致履行顯有困難之情事。本件如進入更
    生程序後，其願分96期，每月償還7,000 元，清償總額共計
    672,000 元（見本院卷第119 頁）。又聲請人無擔保或無優
    先權之債務總額未逾1,200 萬元，復未經法院裁定開始清算
    程序或宣告破產，爰依法聲請更生等語。
三、經查，上開聲請人主張之事實，業據提出財產及收入狀況說
    明書、債權人清冊、債務人清冊、戶籍謄本、聲請人與配偶
    及其子女之財政部臺灣省北區國稅局綜合所得稅各類所得資
    料清單及財產歸屬資料清單、95年協商協議書、財團法人金
    融聯合徵信中心當事人綜合信用報告、存摺影本、水電及瓦
    斯費收據、子女學雜費收據、勞工保險被保險人投保資料表
    、薪資證明等件為證，堪信聲請人之主張為真實。又聲請人
    指稱於協商成立後被公司調降為臨時司機，致其無法履行與
    銀行達成之協商方案乙節，自屬非可歸責於聲請人之事由。
    本件又查無債務人有消費者債務清理條例第6 條第3 項、第
    8 條或第46條各款所定駁回更生聲請之事由存在，則聲請人
    聲請更生，洵屬有據，爰裁定如主文。
四、另聲請人應於更生程序開始後，由債權人會議可決或由法院
    裁定認可其更生方案後方能實行，倘未能經債權會議可決或
    經法院裁定認可，則依消費者債務清理條例第61條規定，應
    續行清算程序，故本件聲請人仍應提出足以為債權人接受或
    經法院認為公允之更生方案以供採擇，附此敘明。
中    華    民    國    99    年    3     月    11    日
                  民事第二庭  法  官  張筱琪
以上正本證明與原本無異。
本件不得抗告。
本裁定已於99年3月11日下午4時公告。
中    華    民    國    99    年    3     月    11    日
                              書記官  連思斐

司法院資訊處製作；財團法人民間司法改革基金會備份。
